【裁判字號】    98,抗,189
【裁判日期】    980902
【裁判案由】    聲明異議
【裁判全文】
臺灣高等法院臺南分院民事裁定  98年度抗字第189號
抗  告  人  甲○○
相  對  人  儷園公寓大廈管理委員會
法定代理人  乙○○
上列抗告人因與相對人間給付管理費強制執行聲明異議事件，對
於中華民國97年10月28日臺灣臺南地方法院97年度執字第 54457
號裁定，提起抗告，本院裁定如下：
    主  文
抗告駁回。
抗告程序費用新臺幣壹仟元由抗告人負擔。
    理  由
一、抗告意旨略以：相對人多年來長期以沒收、丟棄、退件抗告
    人全家的信件，以要脅繳納管理費，對抗告人全家的傷害非
    常大，為此抗告人及關係人已提出刑事告訴，有關管理費給
    付問題，應待刑事訴訟案件結束定案後，再依責任比例決定
    應繳多少管理費。本件執行命令所扣押抗告人之薪資債權金
    額，已經超過債權人訴訟要求給付金額，在兆豐銀行和慶豐
    銀行超扣金額部分，曾向書記官告知，經書記官表示，要關
    係人提出書面說明，則法院超額扣押之行為，以電話告知不
    行，竟仍要書面告知始可，讓人對於臺灣法治痛心云云。
二、按當事人或利害關係人對於強制執行命令，或對於執行法官
    、書記官、執達員實施強制執行之方法，強制執行時應遵守
    之程序，或其他侵害利益之情事，得於強制執行程序終結前
    ，為聲請及聲明異議；又強制執行程序開始後，除法律另有
    規定外，不停止執行；強制執行法第12條第1項、第18條第1
    項，分別定有明文。
三、經查本件相對人以原法院95年度南簡字第1234號、95年度簡
    上字第129 號確定判決為執行名義，向原法院聲請強制執行
    抗告人對於第三人中華電信股份有限公司南區電信分公司臺
    南營運處（下稱中華電信）之薪資債權，及慶豐股份有限公
    司臺南分公司（下稱慶豐銀行）之存款債權，及兆豐國際商
    業銀行股份有限公司臺南分公司（下稱兆豐銀行）之存款債
    權，原法院據上揭執行名義，於民國（下同）97年7 月30日
    對第三人中華電信、慶豐銀行及兆豐銀行，就債權金額及執
    行費在新臺幣（下同）118,552元及自95年7月11日起至清償
    日止按週年利率5%計算之利息，並賠償本件執行費948 元範
    圍內發扣押命令，繼於97年12月10日就扣得之薪資債權及存
    款債權發收取命令，將該薪資債權及存款債權由相對人收取
    ，其中因抗告人對第三人慶豐銀行並無存款債權，故未核發
    收取命令，此有執行費收據、原法院95年度簡上字第129 號
    民事判決暨確定證明書、抗告人之財政部臺灣省南區國稅局
    96年度綜合所得稅各類所得資料清單、原法院97年7 月30日
    南院雅97執實字第54457 號、97年12月10日南院龍97執實字
    第54457 號執行命令等件，附於原審卷足稽。是原法院准相
    對人所得收取之額度，乃在相對人聲請執行之債權金額及執
    行費之範圍內，無超額扣押之情事，並無違背強制執行程序
    之處，抗告人指稱有超額扣押云者，顯屬誤解。至抗告人另
    以本件執行程序應待與相對人間刑事告訴案件結束定案後，
    再依責任比例決定應繳多少管理費乙節，因依上揭強制執行
    法第18條第1 項規定，除法律另有規定外，強制執行程序不
    予停止，而提起刑事訴訟並非法律規定停止強制執行程序之
    事由，是抗告人以其提起刑事告訴為由，請求停止本件強制
    執行程序，亦屬無據。原審本於同上見解，裁定駁回抗告人
    之聲明異議，核無不合。抗告人如認本件有停止執行之必要
    ，仍應依強制執行法第18條第2 項規定，於向原法院民事庭
    提起債務人異議之訴時，並聲請裁定停止執行，附此敘明。
四、據上論結，本件抗告為無理由，應依強制執行法第30條之 1
    ，民事訴訟法第495 條之1第1項、第449條第1項、第95條、
    第78條，裁定如主文。
中    華    民    國    98    年    9    月      2     日
                  民事第四庭  審判長法  官  林永茂
                                    法  官  王浦傑
                                    法  官  蘇重信
上為正本係照原本作成。
不得再抗告。
中    華    民    國    98    年    9    月      2     日
                                    書記官  謝素嬿


司法院資訊處製作；財團法人民間司法改革基金會備份。
